# 关于研发费用的一些问题

提问人：clb1516 时间：2022-03-05 18:56:03
求助各位大佬，小弟对以下几项费用能否进研发费用百思不得其解，望解答！
1 、研发人员的培训费能否进研发费用？
2 、企业通过猎头公司高薪招聘来研发人员所支付给猎头公司的服务费，能否进研发费用？
3 、知识产权服务费能否进研发费用？

回答人：chenyiwei
1 、培训费不能直接计入研发费用，而应在符合条件的前提下从职工教育经费中列支。职工教育经费可按规定比例计提，其计提额作为职工薪酬的一部分计入研发费用。
2 、不可以。
3 、视具体情况而定，即是否属于为特定研发项目所发生的直接相关且必要、合理的支出。

提问人：DARREN06 时间：2022-03-29 17:27:39
请教陈老师，如果集团内其他单位人员参与课题，支付的薪酬是否要过应付职工薪酬科目？可以直接列研发费用么？

回答人：chenyiwei
取决于这些参与人员是否可被视为本企业的“职工”，依据职工薪酬准则规定判断。